臺灣臺中地方法院民事裁定　　　　　　　100年度監字第269號
聲　請　人　黃明河
相　對　人　黃楊
上列當事人間聲請許可監護人行為事件，本院裁定如下：
  主  文
准聲請人處分相對人黃楊所有坐落臺中市○○區○○段五三三
之一六地號土地（面積八三平方公尺、權利範圍全部）土地及其
上門牌號碼：臺中市○○區○○路五九號之建物（權利範圍全部
）。
前項變賣所得價金應存入相對人設於中華郵政股份有限公司臺中
北屯郵局局號0000000號，帳號0000000號帳戶內
。
聲請程序費用由相對人負擔。
  理  由
一、聲請意旨略以：相對人前經本院以99年度監宣字第477 號民
    事裁定宣告為受監護宣告之人，並選定聲請人為其監護人，
    及指定黃菊香為會同開具財產清冊之人。因相對人呈重度智
    能不足狀態，目前仍須持續照護，每月支出生活費用須新臺
    幣（下同）5 萬餘元，而相對人並無存款、現金或投資，為
    支應相對人之照顧費用，爰聲請准聲請人處分相對人所有坐
    落臺中市○○區○○段 533之16地號之土地（面積：83平方
    公尺、權利範圍全部）及其上門牌號碼：臺中市○○區○○
    路59號之建物（權利範圍全部）等語。
二、按監護人對於受監護人之財產，非為受監護人之利益，不得
    使用、代為或同意處分。監護人為下列行為，非經法院許可
    ，不生效力：一代理受監護人購置或處分不動產。二代理受
    監護人，就供其居住之建築物或其基地出租、供他人使用或
    終止租賃。監護人不得以受監護人之財產為投資。但購買公
    債、國庫券、中央銀行儲蓄券、金融債券、可轉讓定期存單
    、金融機構承兌匯票或保證商業本票，不在此限，民法第11
    01條定有明文。該條規定，依民法第1113條規定，準用於成
    年人之監護。
三、經查，聲請人主張相對人為其配偶，經本院以99年度監宣字
    第477 號民事裁定宣告為受監護宣告之人，並選定聲請人為
    其監護人，及指定黃菊香為會同開具財產清冊之人等情，業
    據其提出戶籍謄本1 份為證，並經本院依職權調取99年度監
    字第477 號監護宣告民事聲請卷宗核閱無訛，此部分自堪信
    為真實。相對人名下有坐落臺中市○○區○○段 533之16地
    號之土地（面積：83平方公尺、權利範圍全部）及其上門牌
    號碼：臺中市○○區○○路59號之建物（權利範圍全部）等
    情，業據聲請人提出土地登記第二類謄本（地號全部）、臺
    中市政府地方稅務局房屋稅籍證明書各1 份為證，且相對人
    名下除上開房地外，尚有土地6 筆、田賦15筆，此有本院依
    職權調取相對人稅務電子閘門財產調件明細表在卷可參。又
    相對人目前在家安養，且仍須持續照護，每月支出約5 萬餘
    元等情，業據聲請人提出看護勞動契約、薪資表、繳款通知
    書、匯款收據、購買日常用品收據等附卷可稽。又聲請人擬
    將相對人所有坐落臺中市○○區○○段 533之16地號之土地
    （面積：83平方公尺、權利範圍全部）及其上門牌號碼：臺
    中市○○區○○路59號之建物（權利範圍全部），以200 萬
    元出賣予第三人，並得相對人之子女黃菊香、黃長安、黃長
    發、黃紋振、黃翠竹之同意等情，亦有親屬團體會議處分受
    監護宣告人財產、親屬系統表、同意書在卷可憑。本院審酌
    上情，認相對人既已無自理能力，生活均賴聲請人協助處理
    ，尚有醫療、照顧養護費用亟須支付，故將相對人所有上開
    土地予以處分，支付相對人每月之醫療、照顧養護費用，應
    屬為相對人之利益，故有處分相對人所有坐落臺中市○○區
    ○○段533之16地號之土地（面積：83平方公尺、權利範圍
    全部）及其上門牌號碼：臺中市○○區○○路59號之建物（
    權利範圍全部），以所得價款支付相對人醫療及照護費用之
    必要。綜上，本件聲請核與法無不合，應予准許。另為確保
    變賣不動產所得之價金為相對人療養身體之用，併諭知相對
    人上開不動產變賣所得價金均存入相對人設於中華郵政股份
    有限公司臺中北屯郵局局號0000000，帳號0000000號帳戶內
    。
四、依非訟事件法第21條第2 項，民事訴訟法第78條、95條裁定
    如主文。
中    華    民    國   100    年    10    月    31    日
                  家事法庭      法  官  郭妙俐
正本係照原本作成。
如對本裁定抗告，須於裁定送達後10日之不變期間內，向本院提
出抗告狀。
中    華    民    國   100    年    10    月    31    日
                                書記官